# 对合伙企业的投资是否形成控制权的判断

提问人：听风者说 时间：2019-07-03 22:48:29
请教陈版，我们公司作为政府投资平台成立了投资基金，合伙协议主要约定： 1 、出资：我公司在该投资基金中出资99.5%，作为有限合伙人，普通合伙人作为管理人出资 0.5%。 2 、投委会机制：投委会成员 5 人，普通合伙 3 人，有限合伙 1 人。投委会所有议案的表决需经委员全部同意方为有效。 3 ：利润分配机制：收益分配时间为到期解散时一次性分配。收益扣除有限合伙企业应承担的费用后优先将资金分配给有限合伙人，直至有限合伙人取得的资金等于实缴出资额，如有剩余，再向普通合伙人分配，直至普通合伙人取得的资金等于实缴出资额。经上述分配后仍有剩余的，按剩余部分的 20%奖励给普通合伙人，其他收益按有限合伙人出资比例分配。
请问陈版，就以上约定而言，是否能够表明我公司对投资基金享有控制权，需要将其纳入合并范围？@chenyiwei

回答人：chenyiwei
由于出资比例高，且据此享有或承担合伙企业的绝大部分剩余风险和收益，因此对该合伙企业具有控制权的可能性较大。在合并报表层面，其他合伙人的权益及归属于其他合伙人的收益应计入负债和费用。